最　高　行　政　法　院　裁　定
　　　　　　　　　　　　　　　　　　 96年度裁字第00401號
上　訴　人　華總建設企業股份有限公司
代　表　人　甲○○
被 上訴 人　財政部臺北市國稅局
代　表　人　乙○○
上列當事人間因營利事業所得稅事件，上訴人對於中華民國94年
7月5日臺北高等行政法院93年度訴字第2664號判決提起上訴，本
院裁定如下：
    主  文
上訴駁回。
上訴審訴訟費用由上訴人負擔。
    理  由
一、按對於高等行政法院判決上訴，非以其違背法令為理由，不
    得為之，行政訴訟法第242條定有明文。是對於高等行政法
    院判決上訴，若未具體說明原判決違背何項法令、不適用或
    如何適用不當之具體情事，即非主張原判決違背法令以為上
    訴理由，其上訴不應准許。
二、上訴人民國（下同）88年度未分配盈餘申報，原於申報書項
    次14列報「處分固定資產之溢價收入作為資本公積者」新台
    幣（下同）44,617,314元，當年度未分配盈餘為負2,891,32
    9元，經被上訴人初查以上訴人當年度申報出售坐落台北市
    ○○○路2段128巷6弄16號大樓房地固定資產增益47,073,85
    1元（含土地37,247,701元及房屋9,826,150元），其中44,6
    17,314元轉列資本公積，惟查系爭出售之房地，上訴人自71
    年6月30日購入後即供出租之用，迄售出為止，未曾供營業
    上使用，核屬營業外之投資，非屬固定資產，應列為投資或
    存貨等商品財性質項下，乃調整項次14「處分固定資產之溢
    價收入作為資本公積者」為0元，並依所得稅法第66條之9規
    定，核定其未分配盈餘為41,725,985元，據以加徵10%營利
    事業所得稅4,172,598元。上訴人不服，申請復查及提起訴
    願，均遭駁回，遂提起本件行政訴訟。原審判決駁回上訴人
    之訴，其理由略以：（一）查上訴人登記營業項目主要為建
    築工程之設計顧問及投資，進出口貿易、成衣、鞋類、皮包
    手提袋皮箱及服飾品批發等業務，88年度未分配盈餘，委任
    李江河會計師辦理查核簽證申報，申報書項次14列報「處分
    固定資產之溢價收入作為資本公積者」金額44,617,314元，
    項次22當年度未分配盈餘為負2,891,329元，經列為未分配
    盈餘選查案件，被上訴人審查結果，以上訴人88年度申報出
    售系爭房地固定資產增益47,073,851元，其中44,617,314元
    轉列資本公積，因所出售之系爭房地，自71年6月30日購入
    後迄出售止即供出租之用，未曾供營業上使用，依「一般公
    認會計原則彙編－財務會計準則公報第1號」第21條及「商
    業會計處理準則」第17條第1項之定義觀之，系爭房地，屬
    營業外之投資，非屬固定資產，應列為投資或存貨等商品財
    性質項下，故將「處分固定資產之溢價收入作為資本公積」
    項目核定為0元，並依所得稅法第66條之9第2項規定，計算
    未分配盈餘為41,725,985元，據以加徵10%營利事業所得稅
    4,172,598元，揆諸首揭規定及說明，自無不合。（二）至
    於上訴人主張：其購入系爭房地，係用以出租，以收取租金
    ，該房地自屬上訴人之固定資產，則出售系爭房地之淨利
    44,617,314元，自得轉列為資本公積，為所得稅法第66條之
    9第2項第8款未分配盈餘之減除項目云云。惟依本院89年度
    判字第3548號、90年度判字第2101號及91年度判字第639號
    等判決意旨，本件上訴人購入系爭房地迄出售止，即以出租
    為用途，而未曾供營業使用，無「目前」供營業上長期使用
    之事實，被上訴人依其實際使用情形，本於實質課稅原則，
    認定其購入系爭房地，屬營業外之投資性質，其出售增益，
    不得轉列資本公積，無所得稅法第66條之9第2項第8款之適
    用，上訴人所訴，洵不足採。從而，本件被上訴人就上訴人
    88年度未分配盈餘之核定加徵10%營利事業所得稅4,172,598
    元，認事用法，俱無違誤，訴願決定，予以維持，亦無不合
    ，上訴人起訴意旨，非有理由，應予駁回。
三、本院查：上訴意旨無非以財政部90年9月27日台財稅字第090
    0455170號函、財團法人中華民國會計研究發展基金會87年9
    月25日基秘字第200號函、93年6月1日基秘字第138號函
    等為論據，認原審判決對於「出租資產」之營業收入認定，
    與事實及法理違背，應予撤銷云云，惟查上訴意旨所引前開
    函釋或與本件案情不同，或無拘束力，自無適用之餘地；查
    上訴意旨並未具體指明原判決究竟違背何項法令，或適用何
    法律不當，其無非就原審取捨證據、認定事實之職權行使任
    意加以指摘，核非表明原判決所違背之法令及其具體內容；
    又證據之取捨與當事人所希冀者不同，致其事實之認定亦異
    於該當事人之主張者，不得謂為原判決有違背法令之情形；
    是上訴意旨既未具體指明原判決違背法令之具體情事，依首
    開規定及說明，其上訴為不合法，應予駁回。
四、依行政訴訟法第249條第1項前段、第104條、民事訴訟法第
    95條、第78條，裁定如主文。
中　　華　　民　　國　　96　　年　　2　　 月　　14　　日
                  第二庭審判長法  官　高　啟　燦
                              法  官  黃　璽　君
                              法  官　廖　宏　明
                              法  官　楊　惠　欽
                              法  官　林　樹　埔
以  上  正  本  證  明  與  原  本  無  異
中　　華　　民　　國　　96　　年　　2　　 月　　14　　日
　　　　　　　　　　　　　　　書記官　吳　玫　瑩
